# 单位更改会计制度，审计时需要调整单位以前年度的会计报表吗

提问人：湖畔暮色 时间：2020-06-08 09:28:00
看到一家民办学校的账，以前年度使用的是事业单位会计报表， 2019 年换成民间非营利组织会计报表了，那么我们在审计出报告的时候，作为附件的会计报表怎么列示？需要将以前几个年度的会计报表调整成民非组织会计报表格式吗？还是分成两块列示，事业单位会计准则的放一起列示，民非组织格式的单独列示

回答人：chenyiwei
首先要考虑：以前年度执行事业单位会计制度，是否符合规定？是否应当从成立日开始（或者至少从 2005 年开始）
转为执行《民间非营利组织会计制度》？
如果前期执行事业单位会计制度是不恰当的，应该在以前年度就执行《民间非营利组织会计制度》，则表明存在前期差错，应当按照《民间非营利组织会计制度》追溯重述前期报表。
如果以前年度执行事业单位会计制度是恰当的，则作为法定会计政策变更，按照相关规定的衔接办法处理。